臺灣臺中地方法院刑事判決　　　　　　　94年度易字第1989號
公　訴　人　臺灣臺中地方法院檢察署檢察官
被　　　告　辛○○
　　　　　　　　　　樓之10
上列被告因竊盜案件，經檢察官提起公訴（94年度偵字第4454、
6171、6696、6980號），復經本院合議庭裁定由受命法官獨任行
簡式審判程序，本院判決如下：
    主    文
辛○○結夥三人以上攜帶兇器毀越安全設備竊盜，累犯，處有期
徒刑貳年，螺絲起子貳支沒收。
    犯罪事實
一、辛○○有竊盜、脫逃、贓物、違反麻醉藥品管理條例、肅清
    煙毒條例等前科，其中於民國（下同）八十五、八十九年間
    ，因違反麻醉藥品管理條例、肅清煙毒條例、竊盜等案件，
    分經本院、臺灣高等法院臺中分院判處有期徒刑十月、三年
    二月、七月確定，其中經假釋復再撤銷假釋，上開案件再接
    續執行，於九十二年二月二十三日縮刑期滿執行完畢（本件
    已構成累犯）。詎其猶不知悔改，復基於意圖為自己不法所
    有之概括犯意，或單獨一人，或分與戊○○，或與甲○○基
    於意圖為自己不法所有之犯意聯絡，而先後為下列行為：
（一）辛○○基於意圖為自己不法所有之概括犯意，於附表編號
      三所示之時間，至附表編號三地址之順心企業社辦公室外
      ，見該址辦公室之鋁門窗未關，僅關上紗窗，遂徒手推開
      紗窗，自供作安全設備之窗戶攀爬入內後（侵入住居部分
      未據告訴），徒手竊取如附表編號三所示己○○所有之物
      品，得手後置於腳踏車上載離現場，所得物品據為己有，
      向友人換取毒品施用。
（二）辛○○復與戊○○（俟到案審結）二人基於意圖為自己不
      法所有之概括犯意聯絡，於附表編號四所示之時間，由戊○○駕駛自小客車搭載辛○○至附表四所示丙○○之住宅
      後，由辛○○負責把風，戊○○則持其所有客觀上可作兇
      器使用之螺絲起子一支撬開該址後門門鎖之方式進入該址
      屋後（侵入住宅部分未據告訴），竊取丙○○所有如附表
      四所示之物品得手，所得物品二人據為己有。
（三）辛○○再與戊○○、甲○○（其二人俟到案審結）基於意
      圖為自己不法所有之概括犯意聯絡，於附表編號五所示之
      時間，至庚○○如附表編號五之住宅，經按一樓大門電鈴
      ，發現無人應門，確定無人在家，由辛○○負責把風，由
      戊○○、甲○○自該址隔壁空屋攀爬至上址頂樓，再由戊○○持客觀上可供兇器使用之螺絲起子二支，打破該址頂
      樓玻璃窗後進入（侵入住宅部分未據告訴）行竊，竊得如
      附表編號五所示之物品得手。
    嗣於九十四年三月二十一日二十一時十五分許，員警持本院
    核發之搜索票，至臺中市○○區○○街十六號辛○○居處搜
    索，查獲辛○○所持因行竊附表編號四而得之洋酒二瓶（其
    中一瓶已為空瓶），經警提示附表編號五之行竊錄影帶畫面
    ，辛○○遂坦承係三人所共同行竊，並再對警方坦承為附表
    編號三、四之犯行，而查獲上情。
二、案經臺中市警察局第四分局、臺中縣警察局霧峰分局報請臺
    灣臺中地方法院檢察署檢察官偵查起訴，復經本院合議庭裁
    定由受命法官獨任行簡式審判程序。
　　理  由
一、被告辛○○對上揭犯行於警詢（對附表編號三、四、五）、
    偵訊（對附表編號四、五）及本院（對附表編號三、四、五
    ）均坦承不諱，復據同案被告甲○○於偵訊所述：有於附表
    編號五之行竊時在場等語在卷，核與被害人己○○、丙○○
    、庚○○於警詢中證述之失竊情節相符，足見被告辛○○自
    白與事實相符，事證明確，被告辛○○上揭犯行堪予認定。
二、核被告辛○○就附表編號三所為，係犯刑法第三百二十一條
    第一項第二款之踰越安全設備竊盜罪；就附表編號四之所為
    ，係犯刑法第三百二十一條第一項第一、二、三款之攜帶兇
    器毀壞門扇於夜間侵入住宅竊盜罪；就附表編號五之所為，
    係犯刑法第三百二十一條第一項第二、三、四款之結夥三人
    攜帶兇器毀越安全設備竊盜罪。公訴人認被告如附表編號三
    、四、五所為，分別誤載為刑法第三百二十一條第一項第一
    、二、三款之罪、第三百二十一條第一項第二款之罪及第三
    百二十一條第一項第二、四款之罪云云，惟查，被告如附表
    編號三之所為，因該處係辦公室，非屬住宅或有人居住之建
    築物，且亦無證據足資證明被告有攜帶兇器，是應僅成立踰
    越安全設備竊盜罪；又被告如附表編號四之所為，同案被告
    戊○○有攜帶螺絲起子以撬開門鎖，且行竊時間係十九時至
    二十一時之夜間，該處係屬住宅，均據被告於本院陳明在卷
    （本院卷第五九頁），自應論以攜帶兇器毀壞門扇於夜間侵
    入住宅竊盜罪；再被告如附表編號五所為，同案被告戊○○
    有攜帶螺絲起子以打破該處頂樓窗戶進入，亦據被告於本院
    陳明在卷（本院卷第五九頁），自應論以結夥三人攜帶兇器
    毀越安全設備竊盜罪，公訴人所認顯係有誤，起訴法條應予
    變更。再被告辛○○與同案被告戊○○就附表編號四之犯行
    ，被告辛○○與同案被告甲○○、戊○○就附表編號五之犯
    行，有犯意聯絡及行為分擔，均為共同正犯。再被告辛○○
    所犯上揭加重竊盜犯行，均時間緊接，所犯構件要件相同，
    顯係基於概括犯意反覆為之，為連續犯，從一重以刑法第三
    百二十一條第一項第二、三、四款之結夥三人以上攜帶兇器
    毀越安全設備竊盜罪論，並依法加重其刑。再被告辛○○有
    竊盜、脫逃、贓物、違反麻醉藥品管理條例、肅清煙毒條例
    等前科，其中於八十五、八十九年間，因違反麻醉藥品管理
    條例、肅清煙毒條例、竊盜等案件，分經本院、臺灣高等法
    院臺中分院判處有期徒刑十月、三年二月、七月確定，其中
    經假釋復再撤銷假釋，上開案件再接續執行，於九十二年二
    月二十三日縮刑期滿執行完畢，有臺灣臺中地方法院檢察署
    刑案資料查註紀錄表在卷可佐，其於五年以內再犯本件有期
    徒刑以上之罪，為累犯，應依刑法第四十七條規定加重其刑
    並遞加之。爰審酌被告年近五十，竟猶一再為竊盜犯行，再
    其竊盜之方法或自行踰越安全設備，或由共犯毀越門扇、安
    全設備，或共犯持螺絲起子行竊，其中並有結夥三人為之，
    又所竊取物品之價值，對被害人所致之危害及住居安全之破
    壞程度，又其犯後坦承犯行，態度良好，復主動向警方供陳
    犯罪經過及另二名共犯等一切情狀，爰量處如主文所示之刑
    。
三、共同被告戊○○於附表編號四、五犯行所持之螺絲起子共二
    支，係共同被告戊○○所有供上開犯行所用之物，業據被告
    辛○○於本院陳明在卷（本院卷第五九、六三頁），雖未扣
    案，爰依法諭知沒收。
據上論斷，應依刑事訴訟法第二百七十三條之一第一項、第二百
九十九條第一項前段、第三百條，刑法第五十六條、第三百二十
一條第一項第二款、第三款、第四款、第四十七條、第三十八條
第一項第二款，判決如主文。
中　　華　　民　　國　　94　　年　　11　　月　　14　　日
                       刑事第十庭   法  官  黃 家 慧
上正本證明與原本無異。
如不服本判決，應於送達後十日內向本院提出上訴狀（須附繕
本），上訴於臺灣高等法院臺中分院。
                                     書記官  張 美 鶯
中　　華　　民　　國　　94　　年　　11　　月　　14　　日
附論罪科刑法條
刑法第三百二十一條第一項第二款、第三款、第四款：
犯竊盜罪而有左列情形之一者，處六月以上、五年以下有期徒刑：
二　毀越門扇、牆垣或其他安全設備而犯之者。
三　攜帶兇器而犯之者。
四　結夥三人以上而犯之者。
　附表
┌──┬───┬───┬──────┬────────┬──────┐
│編號│時　間│行為人│被害人及損失│地　　　　點　　│所犯法條    │
│    │      │      │財物        │                │            │
├──┼───┼───┼──────┼────────┼──────┤
│　　│93年5 │甲○○│乙○○失竊財│臺中縣太平市大興│刑法第三百二│
│　　│月31日│      │物之內容不明│3街83巷16號之空 │十一條第一項│
│　　│日間某│　　　│　          │屋　            │第二、三款、│
│ 1　│時    │　　　│　          │　              │第二項之攜帶│
│    │      │      │            │　　　　　　　　│兇器毀越安全│
│    │      │      │            │　　　　　　　　│設備竊盜未遂│
│    │      │      │            │                │罪（起訴書誤│
│    │      │      │            │                │載為刑法第三│
│    │      │      │            │                │百二十一條第│
│    │      │      │            │                │一項第一、二│
│    │      │      │            │                │款）        │
├──┼───┼───┼──────┼────────┼──────┤
│　　│93年5 │戊○○│丁○○、阮淑│臺中縣太平市大興│刑法第三百二│
│　　│月31日│      │芳所有之金子│3街83巷12號透天 │十一條第一項│
│　　│日上午│　    │、現金、紀念│厝住宅（該址與16│第二、三款之│
│2　 │8時許 │　    │幣、攝影機等│號相鄰）　      │攜帶兇器毀越│
│    │至12  │　    │物（合計價值│　              │門扇竊盜（  │
│    │時許間│      │約二十、三十│　　　　　　　　│起訴書誤載為│
│    │之某時│      │萬元）。    │                │刑法第三百二│
│    │      │      │            │                │十一條第一項│
│    │      │      │            │                │第二款）    │
├──┼───┼───┼──────┼────────┼──────┤
│　　│93年9 │辛○○│己○○所有之│臺中市西屯區黎明│刑法第三百二│
│　　│月9日 │　　　│手提電腦二臺│路3段515號順心企│十一條第一項│
│3　 │23時許│　　　│、電腦主機一│業社之辦公室 　 │第二款之踰越│
│　　│      │　　　│臺、翻譯機一│　              │安全設備竊盜│
│    │      │      │臺、現金（合│　              │罪（起訴書誤│
│    │      │      │計價值為二十│　　　　　　　　│載為刑法第三│
│    │      │      │幾萬元）    │                │百二十一條第│
│    │      │      │            │                │一項第一、二│
│    │      │      │            │                │、三款）    │
├──┼───┼───┼──────┼────────┼──────┤
│　　│93年11│辛○○│丙○○所有之│臺中市北屯區梅川│刑法第三百二│
│　　│月下旬│戊○○│金項鍊1條、 │東路4段92號之住 │十一條第一項│
│　　│某日  │　　　│金戒指1只、 │宅　            │第一、二、三│
│4　 │19時至│　　　│皮包1只、洋 │　              │款之攜帶兇器│
│　　│21時許│　　　│酒5瓶及現金 │　　　　　　　　│毀壞門扇於夜│
│    │之夜間│      │一千餘元（合│　　　　　　　　│間侵入住宅竊│
│    │      │      │計價值為三、│　　　　　　　　│盜罪（起訴書│
│    │      │      │四萬元）。  │                │誤載為刑法第│
│    │      │      │　          │                │三百二十一條│
│    │　    │      │            │                │第一項第二款│
│    │　    │      │            │                │）          │
│    │　    │      │            │                │            │
│    │　　　│      │            │                │            │
│    │　　　│      │            │                │            │
├──┼───┼───┼──────┼────────┼──────┤
│　　│94年1 │辛○○│庚○○所有之│彰化縣彰化市延平│刑法第三百二│
│　　│月5日 │戊○○│集郵冊四本、│里埔市街97之10號│十一條第一項│
│ 5　│14時9 │甲○○│舊版五角銅幣│　              │第二、三、四│
│　　│分許  │　　　│一千二百枚、│　              │款之結夥三人│
│　　│　    │　　　│各國紙鈔約一│　              │攜帶兇器毀越│
│　　│　    │　　　│百張、紀念金│　　　　　　　　│安全設備竊盜│
│　　│　　　│　　　│幣四枚、大陸│　　　　　　　　│罪（起訴書誤│
│    │　　　│      │銅器藝品一件│　　　　　　　　│載為刑法第三│
│    │      │      │、皮衣一件、│　　　　　　　　│百二十一條第│
│    │      │      │玉器及翡翠藝│　　　　　　　　│一項第二、四│
│    │      │      │品二十件、獅│                │款）        │
│    │      │      │頭魚尾藝品一│                │            │
│    │      │      │對等物（合計│                │            │
│    │      │      │約二十七萬五│                │            │
│    │      │      │千元，起訴書│                │            │
│    │      │      │誤載為十三萬│                │            │
│    │      │      │八千元。）  │                │            │
└──┴───┴───┴──────┴────────┴──────┘
